id_ID/id_ID.aff
FLAG long
PFX P0 Y 13	# pe-
PFX P0 0 pe     [lmnryw]
PFX P0 0 pem   	[bfv]
PFX P0 p pem   	p[^l^r]
PFX P0 0 pem   	p[lr]
PFX P0 0 pen   	[cdjz]
PFX P0 t pen   	t[^r]
PFX P0 0 pen   	t[r]
PFX P0 0 pen   	s[kmptw]
PFX P0 s pen   	s[y]
PFX P0 s peny  	s[^k^m^p^t^w^y]
PFX P0 0 peng  	[aeghiouq]
PFX P0 k peng  	k[^h^l^r]
PFX P0 0 peng  	k[hlr]

PFX P1 Y 13	# pe-
PFX P1 0 pe/A1    [lmnryw]
PFX P1 0 pem/A1   [bfv]
PFX P1 p pem/A1   p[^l]
PFX P1 0 pem/A1   p[lr]
PFX P1 0 pen/A1   [cdjz]
PFX P1 t pen/A1   t[^r]
PFX P1 0 pen/A1   t[r]
PFX P1 0 pen/A1   s[kmptw]
PFX P1 s pen/A1   s[y]
PFX P1 s peny/A1  s[^k^m^p^t^w^y]
PFX P1 0 peng/A1  [aeghiouq]
PFX P1 k peng/A1  k[^h^l^r]
PFX P1 0 peng/A1  k[hlr]

SFX Pa Y 1	# -an (pe-an) + o0
SFX Pa 0 an/P1o0A1 .

PFX PB Y 2	# pember-
PFX PB 0 pember/A1  [^r]
PFX PB 0 pembe/A1    r

SFX Pc Y 1	# -an (pember-an) + o0
SFX Pc 0 an/PBo0A1 .

PFX PE Y 1	# pe- (pe-)
PFX PE 0 pe     .

PFX P3 Y 1	# pe- (pe-)
PFX P3 0 pe/A1     .

SFX Pf Y 1	# -an (pe-an) + o0
SFX Pf 0 an/P3o0A1 .

PFX PG Y 1	# pen- (pen-)
PFX PG 0 pen     .

PFX P4 Y 1	# pen- (pen-)
PFX P4 0 pen/A1     .

SFX Pg Y 1	# -an (pen-an) + o0
SFX Pg 0 an/P4o0A1 .

PFX PK Y 1	# peng- (peng-)
PFX PK 0 peng	.

PFX P5 Y 1	# peng- (peng-)
PFX P5 0 peng/A1	.

SFX Pl Y 1	# -an (peng-an) + o0
SFX Pl 0 an/P5o0A1 .

PFX PM Y 12	# peme-
PFX PM 0 peme    [lmnryw]
PFX PM 0 pemem   [bfv]
PFX PM p pemem   p[^l^r]
PFX PM 0 pemem   p[lr]
PFX PM 0 pemen   [cdjz]
PFX PM t pemen   t[^r]
PFX PM 0 pemen   t[r]
PFX PM 0 pemen   s[kmptwy]
PFX PM s pemeny  s[^k^m^p^t^w^y]
PFX PM 0 pemeng  [aeghiouq]
PFX PM k pemeng  k[^h^l^r]
PFX PM 0 pemeng  k[hlr]

PFX P6 Y 12	# peme-
PFX P6 0 peme/A1    [lmnryw]
PFX P6 0 pemem/A1   [bfv]
PFX P6 p pemem/A1   p[^l^r]
PFX P6 0 pemem/A1   p[lr]
PFX P6 0 pemen/A1   [cdjz]
PFX P6 t pemen/A1   t[^r]
PFX P6 0 pemen/A1   t[r]
PFX P6 0 pemen/A1   s[kmptwy]
PFX P6 s pemeny/A1  s[^k^m^p^t^w^y]
PFX P6 0 pemeng/A1  [aeghiouq]
PFX P6 k pemeng/A1  k[^h^l^r]
PFX P6 0 pemeng/A1  k[hlr]

SFX Pn Y 1	# -an (peme-an) + o0
SFX Pn 0 an/P6o0A1 .

PFX PN Y 1	# penge-
PFX PN 0 penge	.

PFX P7 Y 1	# penge-
PFX P7 0 penge/A1    .

SFX Po Y 1	# -an (penge-an) + o0
SFX Po 0 an/P7o0A1 .

PFX PR Y 2	# pemer-
PFX PR 0 pemer  [^r]
PFX PR 0 peme   r

PFX P8 Y 2	# pemer-
PFX P8 0 pemer/A1  [^r]
PFX P8 0 peme/A1    r

SFX Ps Y 1	# -an (pemer-an) + o0
SFX Ps 0 an/P8o0A1 .

PFX PS Y 1	# penye-
PFX PS 0 penye    .

PFX P9 Y 1	# penye-
PFX P9 0 penye/A1    .

SFX Pv Y 1       # -an (penye-an) + o0
SFX Pv 0 an/P9o0A1  .

PFX R0 Y 6	# per-
PFX R0 0 per   	[^r]
PFX R0 0 pe     r
PFX R0 0 kuper  [^r]
PFX R0 0 kupe   r
PFX R0 0 kauper [^r]
PFX R0 0 kaupe  r

PFX R1 Y 2	# per-
PFX R1 0 per/A1   [^r]
PFX R1 0 pe/A1     r

SFX Ra Y 1	# -an (per-an) + l0 o0
SFX Ra 0 an/R1l0o0A1 .

SFX Ri Y 1	# -i (per-i) + nl
SFX Ri 0 i/R1l0A1   .

SFX Rk Y 1	# -kan (per-kan) + nl
SFX Rk 0 kan/R1l0A1   .

PFX RE Y 1	# re-
PFX RE 0 re     .

PFX R3 Y 1	# re-
PFX R3 0 re/A1     .

SFX Rf Y 1	# -an (re-an) + o0
SFX Rf 0 an/R3A1 .

PFX RP Y 12	# perpe-
PFX RP 0 perpe/A1    [lmnryw]
PFX RP 0 perpem/A1   [bfv]
PFX RP p perpem/A1   p[^l^r]
PFX RP 0 perpem/A1   p[lr]
PFX RP 0 perpen/A1   [cdjz]
PFX RP t perpen/A1   t[^r]
PFX RP 0 perpen/A1   t[r]
PFX RP 0 perpen/A1   s[kmptwy]
PFX RP s perpeny/A1  s[^k^m^p^t^w^y]
PFX RP 0 perpeng/A1  [aeghiouq]
PFX RP k perpeng/A1  k[^h^l^r]
PFX RP 0 perpeng/A1  k[hlr]

SFX Rq Y 1	# -an (pe-an) + o0
SFX Rq 0 an/RPo0A1 .

PFX RS Y 1	# perse-
PFX RS 0 perse	.

PFX R4 Y 1	# perse-
PFX R4 0 perse/A1     .

SFX Rt Y 1	# -an (perse-an) + o0
SFX Rt 0 an/R4o0A1 .

PFX S0 Y 1	# se-
PFX S0 0 se     .

PFX S1 Y 1	# se-
PFX S1 0 se/A1     .

SFX Sa Y 1	# -an (se-an) 	+ o0
SFX Sa 0 an/S1o0A1 .

SFX Sn Y 1	# -nya (se-nya)
SFX Sn 0 nya/S1l0A1     .

PFX SB Y 2	# seber-
PFX SB 0 seber  [^r]
PFX SB 0 sebe   r

PFX S3 Y 2	# seber-
PFX S3 0 seber/A1  [^r]
PFX S3 0 sebe/A1    r

SFX Sb Y 1	# -nya (se-nya) 	+ l0
SFX Sb 0 nya/S3l0A1     .

PFX SK Y 1	#seke-
PFX SK 0 seke	.

PFX S4 Y 1	#seke-
PFX S4 0 seke/A1     .

SFX Sl Y 1       # -an (seke-an) + o0
SFX Sl 0 an/S4o0A1   .

PFX SP Y 12	 # sepe-
PFX SP 0 sepe    [lmnryw]
PFX SP 0 sepem   [bfv]
PFX SP p sepem   p[^l^r]
PFX SP 0 sepem   p[lr]
PFX SP 0 sepen   [cdjz]
PFX SP t sepen   t[^r]
PFX SP 0 sepen   t[r]
PFX SP 0 sepen   s[kmptwy]
PFX SP s sepeny  s[^k^m^p^t^w^y]
PFX SP 0 sepeng  [aeghiouq]
PFX SP k sepeng  k[^h^l^r]
PFX SP 0 sepeng  k[hlr]

PFX S5 Y 12	# sepe-
PFX S5 0 sepe/A1    [lmnryw]
PFX S5 0 sepem/A1   [bfv]
PFX S5 p sepem/A1   p[^l^r]
PFX S5 0 sepem/A1   p[lr]
PFX S5 0 sepen/A1   [cdjz]
PFX S5 t sepen/A1   t[^r]
PFX S5 0 sepen/A1   t[r]
PFX S5 0 sepen/A1   s[kmptwy]
PFX S5 s sepeny/A1  s[^k^m^p^t^w^y]
PFX S5 0 sepeng/A1  [aeghiouq]
PFX S5 k sepeng/A1  k[^h^l^r]
PFX S5 0 sepeng/A1  k[hlr]

SFX Sq Y 1	# -an (sepe-an) 	+ o0
SFX Sq 0 an/S5o0A1 .

PFX SR Y 2	# seper- (seper-an)
PFX SR 0 seper  [^r]
PFX SR 0 sepe   r

PFX S6 Y 2	# seper- (seper-an)
PFX S6 0 seper/A1  [^r]
PFX S6 0 sepe/A1   r

SFX Ss Y  1	    # -an (seper-an)
SFX Ss 0  an/S6A1  	.

PFX SQ Y 1	# seperse-
PFX SQ 0 seperse .

PFX SS Y 1	# sese-
PFX SS 0 sese   .

PFX ST Y 2	# seter-
PFX ST 0 seter  [^r]
PFX ST 0 sete   r

PFX SI Y 1	# si-
PFX SI 0 si     .

PFX T0 Y 2	# ter-
PFX T0 0 ter   	[^r]
PFX T0 0 te     r

PFX T1 Y 2	# ter-
PFX T1 0 ter/A1   [^r]
PFX T1 0 te/A1     r

SFX Ta Y 1       # -an (ter-an) + o0
SFX Ta 0 an/T1o0A1   .

SFX Ti Y 1	# -i (ter-i)
SFX Ti 0 i/T1A1     .

SFX Tk Y  1	# -kan (ter-kan) + nl
SFX Tk 0  kan/T1nlA1   .

SFX Tn Y  1	# -kan (ter-kan) + nl
SFX Tn 0  nya/T1nlA1   .

PFX TB Y 1	# terbe-
PFX TB 0 terbe	.

PFX TE Y 1	# te-
PFX TE 0 te/A1     .

PFX T3 Y 1	# te-
PFX T3 0 te/A1     .

SFX Tf Y 1       # -an (te-an) 	+ o0
SFX Tf 0 an/T3o0A1   .

SFX Tg Y 1       # -i (te-i) 	+ nl
SFX Tg 0 i/T3nlA1   .

SFX Th Y 1	# -kan (te-kan) + nl
SFX Th 0 kan/T3nlA1   	.

PFX TK Y 1	# terke
PFX TK 0 terke  .

PFX TR Y 2	# teper-
PFX TR 0 teper  [^r]
PFX TR 0 tepe   r

PFX WE Y 1	# we-
PFX WE 0 we     .

PFX W3 Y 1	# we-
PFX W3 0 we/A1     .

SFX We Y 1       # -an (we-an) 	+ o0
SFX We 0 an/W3o0A1   .

# Berikut ini semua akhiran

SFX a0 Y 14         # -an
SFX a0 0 an         .
SFX a0 0 anlah      .
SFX a0 0 ankah      .
SFX a0 0 anku       .
SFX a0 0 anmu       .
SFX a0 0 annya      .
SFX a0 0 annyalah   .
SFX a0 0 annyakah   .
SFX a0 0 anKu       .
SFX a0 0 anMu       .
SFX a0 0 anNya      .
SFX a0 0 an-Ku      .
SFX a0 0 an-Mu      .
SFX a0 0 an-Nya     .

SFX i0 Y 4	# -i -ilah -ikah
SFX i0 0 i      .
SFX i0 0 ilah   .
SFX i0 0 ikah   .
SFX i0 0 i/n0   .

SFX k0 Y  3	  # -kan
SFX k0 0  kan     .
SFX k0 0  kanlah  .
SFX k0 0  kankah  .

SFX l0 Y 2	# -lah -kah
SFX l0 0 lah    .
SFX l0 0 kah    .

SFX n0 Y 4	# -nya, -nyakah, -nyalah
SFX n0 0 nya    .
SFX n0 0 nyalah .
SFX n0 0 nyakah .
SFX n0 0 -Nya   .

# pengganti orang bagi kata kerja berbentuk di- (diambilnyalah)
SFX nl Y 7	# -lah -kah -nya -nyalah -nyakah -Nya --Nya
SFX nl 0 lah    .
SFX nl 0 kah    .
SFX nl 0 nya    .
SFX nl 0 nyalah .
SFX nl 0 nyakah .
SFX nl 0 Nya    .
SFX nl 0 -Nya   .

# akhiran pengganti orang
SFX o0 Y 15	# -ku -mu -nya -Ku -Mu -Nya --Ku --Mu --Nya
SFX o0 0 ku     .
SFX o0 0 kulah  .
SFX o0 0 kukah  .
SFX o0 0 mu     .
SFX o0 0 mulah  .
SFX o0 0 mukah  .
SFX o0 0 nya    .
SFX o0 0 nyalah .
SFX o0 0 nyakah .
SFX o0 0 Ku     .
SFX o0 0 Mu     .
SFX o0 0 Nya    .
SFX o0 0 -Ku    .
SFX o0 0 -Mu    .
SFX o0 0 -Nya   .

# REP untuk mengganti huruf yang salah tek, demi sugesti benar
REP 12
REP p    v
REP p    f
REP f    p
REP o    u
REP kh   k
REP g    j
REP z    j
REP e    a
REP is   ik
REP ua   au
REP kna  kan
REP dna  dan
